Inventaris van het archief van het Raad van Advies en van Toezicht op het Staatsdrukkerij en -uitgeverijbedrijf, 1913-1983
Nationaal Archief, Den Haag
Raad van Advies en van Toezicht op het Staats Drukkerij- en Uitgeverijbedrijf
Raad van Advies Staatsdrukkerij
1913-1983
B26541
3.10 meter; 138 inventarisnummers.
Normale geschreven, getypte en gedrukte documenten, geen bijzondere handschriften.
Nationaal Archief, Den Haag
Commissie van Toezicht op de Landsdrukkerij 1913-1947
Raad van Advies en van Toezicht op het Staatsdrukkerij- en Uitgeverijbedrijf 1947-1983
Th. H. Oltheten
Het archief bevat onder andere notulen en jaarverslagen. Verder stukken betreffende de organisatie, huisvesting, begrotingen- en andere financiele aangelegenheden, personele aangelegenheden, vakbekwaamheid. Ook bevindt zich in het archief een aantal lezingen en publicaties van Th. H. Oltheten uit de periode 1968-1977.
Archiefvorming
Geschiedenis van de archiefvormer
De Commissie van Toezicht op de Landsdrukkerij werd ingesteld bij KB van 8 juli 1913 no. 23, Stb. 167 en had als taak preventief op te treden, zodat zoveel mogelijk fouten ten aanzien van de bedrijfsvoering en het personeelsbeleid van de Algemene Landsdrukkerij zouden worden vermeden. Het was niet de bedoeling van de commissie om de taak van de directeur over te nemen, hij bleef verantwoordelijk. Vanaf september 1947 werd de naam van het bedrijf als gevolg van een reorganisatie veranderd in Staatsdrukkerij- en Uitgeverijbedrijf en als zodanig ook de naam van de commissie.
Geschiedenis van het archiefbeheer
Het archief is afkomstig van het ministerie van Binnenlandse Zaken en Koninkrijksrelaties (BZK) en is na bewerking bij de Centrale Archief Selectiedienst (CAS) te Winschoten overgebracht naar het Algemeen Rijksarchief te 's-Gravenhage.
Overbrenging van een overheidsarchief
Inhoud en structuur van het archief
2.04
Selectie en vernietiging
Het archief is klassiek bewerkt met behulp van de Vernietigingslijst, houdende opgaaf van voor vernietiging in aanmerking komende stukken in de archieven van het ministerie van Binnenlandse Zaken en in de archieven van de onder dat ministerie ressorterende commissies en ambtenaren, d.d. 25 januari 1961, nr. C61/U138 en d.d. 24 maart 1961, nr. 80163, aangevuld en opnieuw ingedeeld d.d. 14 juli 1967 en de CAS-vernietigingslijst voor algemeen, organisme en personeel, d.d. 25 februari 1985.
Aanwijzingen voor de gebruiker
Openbaarheidsbeperkingen
Deels openbaar, deels beperkt openbaar (A).
Materiële beperkingen
Aanvraaginstructie
Openbare archiefstukken kunnen online worden aangevraagd en gereserveerd. U kunt dit ook via de terminals in de studiezaal van het Nationaal Archief doen. Om te kunnen reserveren dient u de volgende stappen te volgen:
U maakt een profiel aan op www.gahetna.nl, en logt vervolgens in
Via de archiefinventaris (alleen de beschrijvingen met rode nummers) selecteert u het gewenste archiefstuk door op de knop 'Reserveren' te klikken
In het volgende scherm geeft u aan op welke dag u het archiefstuk wilt inzien
Indien u zich bevindt in de studiezaal en een tafelnummer heeft ontvangen kunt u dit nummer vermelden. Als u geen tafelnummer heeft kunt u tafelnummer 777 laten staan
Vervolgens bevestigt u uw reservering door deze te versturen.
Verwant materiaal
Beschikbaarheid van kopieën
Beschrijving van de series en archiefbestanddelen
- Stukken van algemene aard, A.
  - Notulen van de Commissie van Advies en van Toezicht op de Algemene Landsdrukkerij (vanaf september 1947 Staatsdrukkerij- en Uitgeverijbedrijf SDU), 1913-1982.; 1-18; 18 pakken
    Met hiaten.
    - 1913-1925 mrt. 5, 1
    - 1925 apr. 2-1939, 2
    - 1940-1945, 3
    - 1946-1950, 4
    - 1951-1953, 5
    - 1954-1955, 6
    - 1956-1958, 7
    - 1959-1961, 8
    - 1962-1963, 9
    - 1964-1965, 10
    - 1966-1969, 11
    - 1970-1971, 12
    - 1972, 13
    - 1973-1974, 14
    - 1975-1976, 15
    - 1977-1978, 16
    - 1979-1980, 17
    - 1981-1982, 18
  - Uittreksels van notulen van de Commissie van Toezicht op de Algemene Landsdrukkerij, 1913-1951.; 19; 1 omslag
    Met hiaten
  - Jaarverslagen en voorlopige verslagen, 1955-1982.; 20-23; 3 pakken en 1 omslag
    1973 ontbreekt
    - 1954-1956, 20; omslag
    - 1957-1970, 21
    - 1971-1977, 22
    - 1978-1981, 23
  - Stukken betreffende de taakverdeling van de leiding bij het Staatsdrukkerij- en het Uitgeverijbedrijf, 1956-1958.; 24; 1 omslag
  - Uittreksels uit de notulen van de Raad van Advies en Toezicht op het Staatsdrukkerij- en Uitgeverijbedrijf naar aanleiding van de jaarverslagen en -jaarrekeningen, 1963-1969.; 25; 1 omslag
  - Brievenboek van het secretariaat van de Raad van Advies en van Toezicht op het Staatsdrukkerij- en Uitgeverijbedrijf, 1972-1981.; 26; 1 omslag
- Stukken betreffende afzonderlijke onderwerpen, B.
  - Organisatie, 1
    - Stukken betreffende reorganisatievoorstellen, 1940-1947.; 27; 1 pak
    - Stukken betreffende het overzicht en het onderzoek naar de interne organisatie, 1946-1952.; 28; 1 omslag
    - Reglementen voor het Staatsdrukkerij- en Uitgeverijbedrijf, 1947-1967.; 29; 1 omslag
    - Nota over het productiviteitsbeleid bij de Staatsdrukkerij, 1952.; 30; 1 omslag
    - Verslag van de bespreking inzake de onderlinge verhouding tussen de directieleden Th. H. Oltheten en P. Knuttel, 1959.; 31; 1 omslag
      Openbaarheid beperkt tot 1 januari 2035
    - Rapport Berenschot inzake een onderzoek omtrent de wenselijke structuur van de leiding en de reacties hierop door de Raad van Advies en Toezicht, 1963-1964.; 32; 1 omslag
    - Stukken betreffende de samenstelling van de directie, 1975-1981.; 33; 1 omslag
    - Stukken betreffende de totstandkoming van het SDU-statuut 1977 en de regelingen en uitvoeringsbeschikkingen 1981, 1976-1981.; 34-36; 3 pakken
      - 1976-1979, 34
      - 1979-1980, 35
      - 1981, 36
  - Huisvesting, 2
    - Stukken betreffende de voorgenomen nieuwbouw, 1945-1954.; 37; 1 omslag
    - Uittreksels van verslagen over de nieuwbouw, 1953-1969.; 38-39; 1 pak en 1 omslag
      - 1953-1961, 38
      - 1961-1969, 39; omslag
    - Stukken betreffende de uitbreiding van het gebouwencomplex met het Scheltusgebouw, 1971-1979.; 40; 1 omslag
  - Bedrijfszelfbescherming, 3.
    - Stukken betreffende maatregelen inzake bedrijfszelfbescherming, 1951-1953.; 41; 1 omslag
  - Begrotingen, 4
    - Begrotingen over de dienstjaren 1944-1983., 1943-1982.; 42-45; 4 pakken
      1945 niet aanwezig.
      - 1944-1957, 42
      - 1958-1970, 43
      - 1971-1977, 44
      - 1978-1983, 45
  - Financieel beheer, 5
    - Stukken betreffende de invoering van een kostprijsadministratie bij de Algemene Landsdrukkerij, 1930-1945.; 46; 1 omslag
    - Nota met een analyse van de winst- en verliescijfers over 1956 en 1957, 1958.; 47; 1 omslag
  - Bedrijfsoverzichten, 6
    - Bedrijfsresultaten 1939-1968., 1941-1969.; 48; 1 pak
    - Bedrijfsoverzichten 1960-1962., 1961-1963.; 49; 1 pak
  - Controle financieel beheer, 7
    - Opmerkingen van de Algemene Rekenkamer naar aanleiding van de jaarrekeningen, 1957-1959.; 50; 1 omslag
    - Rapporten van de Centrale Accountantsdienst over de dienstjaren 1956-1979, 1957-1981; 51-52; 2 pakken
      - 1956-1970, 51
      - 1971-1979, 52
    - Verslagen van de besprekingen van de Centrale Accountantsdienst inzake rapporten, 1960-1971.; 53; 1 pak
  - Benodigdheden, 8
    - Investeringsnota "Klein Drukwerk", 1969.; 54; 1 omslag
    - Stukken betreffende de automatisering bij de Staatsuitgeverij, 1977-1981.; 55; 1 omslag
  - Archiefbeheer, 9
    - Op- en aanmerkingen van de Rijksarchiefinspectie en het Algemeen Rijksarchief op het archiefbeheer, 1969-1977.; 56; 1 omslag
    - Inventaris van de Algemene Landsdrukkerij en het Staatsdrukkerij- en Uitgeverijbedrijf, 1900-1959, z.d.; 57; 1 omslag
  - Commissies, 10
    - Instructie voor de Commissie van Advies en Toezicht op het Staatsdrukkerij- en Uitgeverijbedrijf, 1947.; 58; 1 omslag
    - Archiefindex van de Commissie van Advies en van Toezicht op het Staatsdrukkerij- en Uitgeverijbedrijf, z.d.; 59; 1 omslag
  - Samenstelling van de Raad, 11
    - Samenstelling van de Raad van Advies en Toezicht op de Algemene Landsdrukkerij, 1940-1983.; 60-62; 2 pakken en 1 omslag
      - 1940-1969, 60
      - 1949-1971, 61
      - 1971-1983, 62; omslag
- Personeel, C.
  - Algemeen, 1
    - Stukken betreffende sociale maatregelen ten behoeve van het personeel, 1943-1956.; 63; 1 omslag
    - Stukken betreffende de personeelsbezetting van de afdeling administratie, 1949-1950.; 64; 1 omslag
    - Stukken betreffende de gang van zaken inzake de verlening van een Koninklijke onderscheiding aan de hoofddirecteur, 1964.; 65; 1 omslag
    - Nota over de omschakeling van loodzetten naar fotografisch zetten, alsmede de personele gevolgen daarvan in zetterij en drukkerij en een interim rapport hierover, 1979-1980.; 66; 1 omslag
  - Bijzondere Commissie/Dienstcommissie, 2
    - Instructie voor de dienstcommissie voor de werklieden aan de Algemene Landsdrukkerij, 1931.; 67; 1 omslag
    - Notulen van het overleg met de dienstcommissie voor de werklieden aan de Algemene Landsdrukkerij, 1937-1959.; 68; 1 pak
    - Stukken betreffende de Bijzondere Commissie, 1973-1983.; 69-72; 2 pakken en 2 omslagen
      - Algemeen 1977-1982, 69; omslag
      - Notulen 1973-1978, 70
      - Notulen 1979-1983, 71
      - Notulen van het overleg tussen de Raad van Advies en Toezicht, de Directie en de Personeelsdelegatie, 1979-1981, 72; omslag
  - Personeelsinstructie, 3
    - Instructies voor het personeel, 1926-1958.; 73-75; 3 omslagen
      - Kassier 1926, 73
      - Directeur 1926-1958, 74
      - Conciërge 1938-1943, 75
  - Benoeming en tewerkstelling, 4
    - Stukken betreffende de sollicitatieprocedure van de heer D.L. Poelstra voor de functie van directeur, 1941; 76; 1 omslag
    - Stukken betreffende de vacatures bij de directie en hun dienst-vervulling, 1945-1953.; 77; 1 omslag
    - Stukken betreffende de taakomschrijving van de directie en de staffunctionarissen, 1964.; 78; 1 omslag
    - Stukken betreffende de invulling van directievacatures, 1964-1966.; 79; 1 omslag
  - Einde dienstbetrekking, 5
    - Stukken betreffende het ontslag van de directeur de heer L.B. Korthuis, 1940-1958.; 80; 1 omslag
      Openbaarheid beperkt tot 1 januari 2034
  - Sollicitatie, keuze, selectie, 6
    - Stukken betreffende de opvolging van de heer Th.H. Oltheten, 1959-1983.; 81-82; 1 omslag en 1 pak
      - 1959-1963, 81
        Openbaarheid beperkt tot 1 januari 2039
      - 1982-1983, 82; pak
        Openbaarheid beperkt tot 1 januari 2059
  - Loon, bezoldiging, 7
    - Stukken betreffende de loonberekening bij de Algemene Landsdrukkerij, 1941-1954.; 83; 1 omslag
    - Nota's over werkclassificatie en loonvorming, 1950-1955.; 84; 1 omslag
    - Nota over de productiviteitstoerekening, 1951-1956.; 85; 1 omslag
    - Indeling van de loongroepen, 1953.; 86; 1 omslag
    - Stukken betreffende het salaris en de positie van de hoofddirecteur, 1958-1965.; 87; 1 omslag
    - Stukken betreffende een onderzoek naar de mogelijkheid van prestatiebeloning waaronder een rapport van het bureau Berenschot, 1959-1964.; 88; 1 pak
    - Vergelijkend onderzoek naar de inkomens van academici bij het particulier bedrijf en de overheid, 1968.; 89; 1 omslag
    - Nota's over de vergoeding voor overwerk, 1976-1981.; 90; 1 omslag
  - Bevordering van de vakbekwaamheid, 8
    - Stukken betreffende de bedrijfsopleiding, 1956-1969.; 91; 1 omslag
    - Stukken betreffende het verlenen van ontwikkelingshulp, 1965-1968.; 92; 1 omslag
      Zie ook inventarisnummer 104
    - Informatiebrochure "Opleiding tot grafisch technicus", 1972-1974.; 93; 1 omslag
    - Evaluatie van het introductieprogramma en de kennismakingswerkweek grafisch technicus, 1976.; 94; 1 omslag
    - Informatieboek "Legioen van Linke Lom" voor de werving van leerlingen voor de Staatsdrukkerij, z.d.; 95; 1 omslag
  - Taak, 9
    - Stukken betreffende de concentratie van rijksdrukwerk bij de Staatsdrukkerij, 1935-1959.; 96; 1 pak
    - Stukken betreffende de papiervoorziening van de Staatsdrukkerij, 1941-1958.; 97; 1 omslag
    - Stukken betreffende de tarieven voor drukwerk, 1943-1953.; 98; 1 omslag
    - Stukken betreffende de coördinatie van huisdrukkerijen bij de Staatsdrukkerij, 1948-1957.; 99; 1 omslag
    - Stukken betreffende het uitgeven en drukken van telefoongidsen, 1950-1962.; 100; 1 omslag
    - Stukken betreffende de wijze van uitgifte van de Handelingen en het Staatsblad, 1950-1968.; 101; 1 omslag
    - Beantwoording van een vraag van de minister-president naar aanleiding van een ingezonden brief in de Volkskrant van 17 maart 1951 over de toezending van het Staatsblad K 440 en de daarbij behorende bijlage in het kader van de papierschaarste, 102; 1 omslag
    - Verslagen van dienstreizen door de heer Th. H. Oltheten, 1957-1967.; 103-104; 2 omslagen
      - Amerika, 1957-1959, 103
      - Indonesië, 1967, 104
        Zie ook inventarisnummer 92
    - Nota "Communicatiebeleid ten behoeve van de Voorlichtingsraad" door Th. H. Oltheten, 1967.; 105; 1 omslag
    - Advisering aan de minister van Defensie over productie van topografische kaarten, 1968.; 106; 1 omslag
    - Nota's over het drukken van de Handelingen van de Staten-Generaal, 1969-1974.; 107; 1 omslag
    - Stukken betreffende de beantwoording van Kamervragen inzake verschillende aangelegenheden, 1972-1983.; 108; 1 pak
    - Stukken betreffende de vernieuwing van het parlementair drukwerk, 1973-1975.; 109; 1 omslag
    - Persinformatie naar aanleiding van de nieuwe telefoongids, 1977.; 110; 1 omslag
  - Lezingen en publicaties, 10
    - Lezingen van Th.H. Oltheten, 1958-1976.; 111-128; 18 omslagen
      - Tekst lezing voor de "Vereniging De Nederlandse Dagbladpers" op 23 april 1958, 111
      - Tekst lezing voor de "Arbeitsgemeinschaft Mittlerer Tageszeitungen" en de "DIMITAG-Gemeinschaft" op 16 oktober 1960 in Bad Godesberg, 112
      - Tekst lezing voor het congres van de British Newspaper Society van 5 en 6 maart 1963 in Londen, 113
      - Tekst lezing voor het de Stichting Perscentrum Nieuwspoort op 13 januari 1964 te 's-Gravenhage, 114
      - Tekst lezing voor "die Gemeinsame Bundestagung der Fachverbände Buchdruck und Zeitungsdruck" op 8 oktober 1964 in Munchen, 115
      - Tekst toespraak ter gelegenheid van de opening van de tentoonstelling "ULM" een school voor vormgeving op 7 mei 1965, 116
      - Tekst lezing voor de Algemene Ledenvergadering van het Koninklijk Nederlands Verbond van drukkerijen op 20 november 1973 in Amsterdam, 117
      - Tekst lezing voor het congres "Management" op 12 december 1973 in 's-Gravenhage, 118
      - Tekst lezing voor de Stichting Perscentrum Nieuwspoort op 18 december 1973 te 's Gravenhage, 119
      - Tekst lezing voor de Bouwresearchdag op 8 april 1975 in Utrecht, 120
      - Tekst lezingen voor de Fédération Internationale des Editeurs de Journaux et Publications (FIEJ) en de "INCA",1961-1976., 121-128
        - Op 29 mei 1961 in Helsingor, 121
        - Op 15 mei 1962 in Parijs, 122
        - Op 16 mei 1968 in Kyoto, 123
        - Op 9 april 1969 in Frankfurt, 124
        - Op 13 april 1972 in Brussel, 125
        - Op 19 mei 1972 in Brussel, 126
        - Op 22 mei 1973 in Wenen, 127
        - Op 2 juni 1976 in Bologna, 128
    - Publicaties van Th.H. Oltheten, 1968-1977.; 129-138; 10 omslagen
      - "Grafisch Indonesië" 1968, 129
      - "Grafisch onderwijs in Participatie-onderwijs" (Pendidikan grafika dalam Pendidikan Partisipasi) 1970, 130
      - "Artillerie der Gedanken" 1972, 131
      - "De toekomst van het boek in ontwikkelingslanden" 1972, 132
      - Rapport "Communications in Kenya" 1973, 133
      - Rapport over de Indonesische Staatsdrukkerij (Percetakan Negara R.I.) 1973, 134
      - "Survey Government Printing Office" 1974, 135
      - "Educational Communication Strategy" 1975, 136
      - "Over vorm en inhoud, functie-onderzoek van de grafische communicatie" 1975, 137
      - "Infrastructuur der informatieverschaffing in Indonesië" 1977, 138